# 关于IPO财务指标的计算

提问人：zico9999 时间：2015-10-27 12:07:46
公司上市IPO投行的几个财务指标计算似乎与常规理解不一致，请陈版指教！ 1 、速动比率 投行：速动资产=流动资产-存货，我理解：速动资产=流动资产-存货-1年内到期的非流动资产-其他流动资产
2 、应收账款周转率 投行：只考虑了应收账款 ，我理解：应当包括”应收票据“
3 、利息保障倍数 投行：EBITDA/利息支出 我理解：EBIT/利息支出
请教陈版：哪里有相关的指标计算指引？

回答人：chenyiwei
招股说明书内容与格式准则第八十三条：发行人应列表披露最近三年及一期的流动比率、速动比率、资产负债率（母公司）、应收账款周转率、存货周转率、息税折旧摊销前利润、利息保障倍数、每股经营活动产生的现金流量、每股净现金流量、每股收益、净资产收益率、无形资产（扣除土地使用权、水面养殖权和采矿权等后）占净资产的比例。除特别指出外，上述财务指标应以合并财务报表的数据为基础进行计算。其中，净资产收益率和每股收益的计算应执行财政部、中国证监会的有关规定。
从上面规定看，除了净资产收益率和每股收益要遵循证监会发布的 9 号编报规则以外，其余比率的计算方法均为约定俗成，在证监会规范的层面上没有明确规定。但建议对没有明确规范计算公式的指标，同时在财务比率表格的下方披露其计算公式，以提高可理解性和可比性。

提问人：zico9999 时间：2015-11-17 15:59:28
谢谢陈版： 有一个问题现在审计和券商比较混淆： 母公司上市——下属子公司作为募投项目实施主体，注册资本 1 亿元，现工程已施工，使用子公司资金 5000 万，请问：上市后募投资金是否可以置换该 5000 万资金？ 我的理解：没有注册资金（实收资本）
何来公司流动资金，因此可以置换~！

回答人：chenyiwei
我理解可以置换。

提问人：zico9999 时间：2015-11-18 19:04:36
陈版：土地购买合同签订日期2015.1.26，契税等税费缴纳2015.2.12，土地使用权证书日期：2015.4.5，土地使用权标注的终止使用期限：2065.2.6,； 如果是按照土地使用权日期2015.4.5将土地相关预付款转至无形资产，进而当月摊销（同时补提2-3月的金额），该操作是否正确？ 还是应该在土地合同签订日2015.1.26即确认无形资产？后续契税等费用再次调整无形资产初始确认成本。

回答人：chenyiwei
土地使用权的初始确认日应当是“取得土地权证”和“实际占用土地”这两个日期中的较早者，并自初始确认当月开始摊销。